【裁判字號】    96,易,3761
【裁判日期】    980311
【裁判案由】    竊盜
【裁判全文】
臺灣板橋地方法院刑事判決              96年度易字第3761號
公  訴  人  臺灣板橋地方法院檢察署檢察官
被      告  甲○○○
上列被告因竊盜案件，經檢察官提起公訴（96年度偵緝字第2776
號），本院判決如下：
    主  文
甲○○○無罪。
    理  由
一、本件公訴意旨略以：被告甲○○○意圖為自己不法所有，於
    民國96年1 月21日晚間8 時許，在臺北市士林夜市內，趁人
    潮擁擠之際，自被害人乙○○上衣口袋中竊取被害人所管領
    使用之三星廠牌SGH-E908型行動電話1 具（序號：0000-000
    0-0000-000號），得手後即於翌日（96年1 月22日）凌晨以
    該行動電話搭配其配偶丙○○所申請之0000000000號行動電
    話通話晶片卡（下稱SIM 卡）使用；嗣經警以該行動電話之
    序號追查所搭配使用之SIM 卡門號，始循線查獲上情；因認
    被告涉犯刑法第320 條第1 項之竊盜罪嫌。
二、按犯罪事實應依證據認定之，無證據不得認定犯罪事實；不
    能證明被告犯罪者，應諭知無罪之判決，刑事訴訟法第154
    條第2 項、第301 條第1 項分別定有明文。又認定不利於被
    告之事實，須依積極證據，苟積極證據不足為不利於被告事
    實之認定時，即應為有利於被告之認定，更不必有何有利之
    證據；再犯罪事實之認定，應憑真實之證據，倘證據是否真
    實尚欠明確，自難以擬制推測之方式，為其判斷之基礎；刑
    事訴訟上證明之資料，無論為直接或間接證據，均須達於通
    常一般之人均不致有所懷疑，而得確信其為真實之程度，始
    得據為有罪之認定，若其關於被告是否犯罪之證明未能達此
    程度，而有合理懷疑之存在，致使無從形成有罪之確信，根
    據「罪證有疑，利於被告」之證據法則，即不得遽為不利被
    告之認定，最高法院30年上字第816 號、53年台上字第656
    號、76年台上字第4986號分別著有判例可資參照。
三、訊之被告固不否認前揭丙○○所申請之0000000000號行動電
    話SIM 卡確為其本人管領使用之事實，惟堅詞否認有何竊盜
    犯行，辯稱：上開SIM 卡於95年11月至96年2 月初之期間，
    伊係借予越南籍友人VU THANH THUY （被告於警詢中誤述為
    BU THANH THUY） 使用，該段期間伊並未使用上開SIM 卡，
    伊於本件案發時，根本未曾去士林夜市，更未竊取被害人之
    行動電話等語。經查，本件公訴人認被告涉犯竊盜罪嫌，無
    非係以被害人指訴之情節、卷附被害人遭竊之序號0000-000
    0-0000-000號行動電話通聯紀錄、上開0000000000號行動電
    話門號申請人查詢資料、被告之友人VU THANH THUY 所申請
    0000000000號行動電話門號之申請人查詢資料等，為其主要
    論據。經查：
  (一)被害人於警詢及本院審理時，固指（證）述略以：伊於96年
    1 月21日晚間8 、9 時許，在臺北市○○○市○街時，遭人
    竊取伊原置於外套左邊口袋內之行動電話1 具，伊發現遭竊
    時，有立刻撥打該行動電話之門號，一開始有接通，伊聽到
    電話那端也有夜市內的叫賣、嘈雜人聲，但一會兒就關機了
    等語（見臺灣士林地方法院檢察署96年度偵字第5102號偵查
    卷宗【下稱偵查卷第1 冊】第6 至第7 頁之調查筆錄，本院
    98年2 月25日審判筆錄第3 至第4 頁）；惟被害人上開指（
    證）述之情節，僅能證明被害人之行動電話確有於本件案發
    時、地遭人竊取之事實，然該行竊之人究為何人，則屬不明
    ；況被害人於本院審理時，亦結證稱：伊係在夜市某間服飾
    店內發現行動電話遭竊，伊在進入該服飾店前，還有檢查外
    套口袋，當時該行動電話還在，故伊確定行動電話係於該店
    內遭竊，伊發現遭竊當時，有注意觀察店內的人，但並未發
    現竊取伊行動電話之人，也沒有看到被告或與被告類似的人
    在店內等語（見本院同上審判筆錄第3 至第4 頁），是依被
    害人此部分證述之情節，被害人於甫發覺行動電話遭竊後，
    即刻意觀察周圍有無可疑之人，然亦未見被告出現於案發現
    場，顯難認被告即為本件竊取被害人行動電話之人甚明。從
    而，被害人上開所述情節，尚無從逕執為不利於被告之事實
    認定。
  (二)次查，觀諸卷附被害人遭竊之序號0000-0000-0000-000號行
    動電話通聯紀錄（見偵查卷第1 冊第17頁），及上開000000
    0000號行動電話門號申請人查詢資料（見偵查卷第1 冊第16
    頁），固足認被害人之行動電話於遭竊後之95年1 月22日凌
    晨0 時至1 時間，曾搭配0000000000號行動電話門號使用，
    及上開0000000000號行動電話門號，係被告之配偶丙○○所
    申辦等事實；惟上開0000000000號行動電話門號之使用人，
    係基於何緣由而取得被害人遭竊之前述行動電話，進而搭配
    上開門號使用，尚無從憑以究明，於缺乏其他積極證據足佐
    之情況下，已難遽認該門號使用人係因竊盜而取得前述行動
    電話。況且，被告辯稱：上開0000000000號行動電話門號原
    固係伊所使用，惟該門號SIM 卡於本件案發之前，即已借予
    友人VU THANH THUY ，並非伊本人使用等語；觀諸卷附前揭
    被害人遭竊之行動電話通聯紀錄，該行動電話於遭竊後曾搭
    配0000000000號行動電話門號使用，其通話對象為00000000
    00號行動電話門號，而該0000000000號行動電話門號，其聲
    請人即為VU THANH THUY ，此有台灣大哥大股份有限公司97
    年2 月13日法大字第097005339 號函文檢送之該門號申請人
    查詢資料及申請書1 份在卷可按；綜觀上開情節，尚難排除
    該0000000000號門號SIM 卡於本件案發前，確係由被告交予
    VU THANH THUY 使用，再由VU THANH THUY 搭配於其因不詳
    原因所取得之前述被害人遭竊之行動電話使用，而與其本人
    另申辦之0000000000號行動電話門號相互通聯之可能性，是
    以被告此部分所辯，尚非全無足採；至VU THANH THUY 究因
    何緣由而取得前述被害人遭竊之行動電話，則因VU THANH T
    HUY 業於96年2 月13日出境（見本院卷附內政部入出國及移
    民署97年3 月10日移署資處娟字第09710825190 號函文檢送
    之入出國日期證明書1 紙），行蹤不明，本院自無從傳喚其
    到庭為調查，然此究不能憑以為不利於被告之事實認定，至
    屬灼然。
四、綜上所述，本件公訴人認被告涉犯刑法第320 條第1 項之竊
    盜罪嫌，其所憑之積極證據，均不足證明被告有何竊盜犯行
    ，尚難僅憑被害人之行動電話於遭竊後，曾搭配被告前曾使
    用之行動電話門號對外通聯之事實，遽認該行動電話確為被
    告所竊取；此外，本院復查無其他積極證據足認被告有何公
    訴人所指之竊盜犯行，揆諸首揭條文及判例意旨，不能證明
    被告犯罪，即應為無罪之諭知，以昭審慎。
據上論斷，應依刑事訴訟法第284 條之1 、第301 條第1 項，判
決如主文。
本案經檢察官連思藩到庭執行職務
中    華    民    國    98    年    3     月    11    日
                刑事第十四庭  法  官  劉景宜
上列正本證明與原本無異。
如不服本判決，應於送達後10日內敘明上訴理由，向本院提出上
訴狀，上訴於本院第二審合議庭 (應附繕本) 。其未敘述上訴理
由者，應於上訴期間屆滿後20日內向本院補提理由書「切勿逕送
上級法院」。
                              書記官  謝秀青
中    華    民    國    98    年    3     月    19    日


司法院資訊處製作；財團法人民間司法改革基金會備份。
